# 请教陈老师，国际会计准则的问题！

提问人：心海拂清风 时间：2014-05-14 22:51:30
您好，请问国际会计准则最新版的是什么时候的？国际会计准则体系能简单的介绍一下吗，谢谢！有国际会计准则最新版的应用指南和解释公告吗！求分享！谢谢！
该贴已经同步到 心海拂清风的微博

回答人：chenyiwei
请参考：http://ishareup.esnai.com/view/120144.aspx

提问人：心海拂清风 时间：2014-05-15 17:42:06
好的，谢谢陈老师，IAS 和IFRS有什么区别吗，谢谢！

回答人：chenyiwei
IFRS既可以是整个准则体系的总称，也可以专指 2003 年发布IFRS 1以来陆续发布的IFRS 1~14。IAS就专指IASB成立前由原IASC发布并由IASB决议继承的IAS 1~41。